【裁判字號】    95,訴,56
【裁判日期】    950127
【裁判案由】    毒品危害防制條例
【裁判全文】
臺灣彰化地方法院刑事判決                95年度訴字第56號
公  訴  人  臺灣彰化地方法院檢察署檢察官
被      告  甲○○
                   （現在臺灣彰化監獄執行中）
上列被告因違反毒品危害防制條例案件，經檢察官提起公訴（94
年度毒偵字第6014、6211號），被告於本院準備程序中就被訴事
實為有罪之陳述，經本院合議庭裁定改依簡式審判程序審理，並
判決如下：
    主    文
甲○○連續施用第一級毒品，累犯，處有期徒刑壹年壹月，扣案
之注射針筒貳支、塑膠空袋貳個均沒收；又連續施用第二級毒品
，累犯，處有期徒刑陸月。應執行有期徒刑壹年陸月，扣案之注
射針筒貳支、塑膠空袋貳個均沒收。
    事    實
一、甲○○前因施用毒品案件，經本院以91年度毒聲字第371 號
    裁定送觀察、勒戒後，認無繼續施用毒品之傾向，已於民國
    91年3 月1 日執行完畢釋放，並由臺灣彰化地方法院檢察署
    檢察官以91年度毒偵字第334 號為不起訴之處分確定；又因
    施用毒品案件，經本院以92年度毒聲字第818 號裁定送觀察
    、勒戒後，認有繼續施用毒品之傾向，由臺灣彰化地方法院
    檢察署檢察官聲請強制戒治並提起公訴，經本院以92年度訴
    字第1022號判決判處有期徒刑8 月確定，入監執行後已於93
    年9 月4 日縮刑期滿執行完畢，強制戒治部分則經本院以92
    年度毒聲字第1640號裁定令入戒治處所施以強制戒治，嗣於
    93年1 月9 日因毒品危害防制條例修正施行而未執行完畢即
    依法釋放；再因施用毒品案件，經本院於94年9 月22日以94
    年度訴字第1386號判決判處有期徒刑10月，並於94年10月17
    日確定（正在執行中）。猶不思悔改，於前揭觀察、勒戒執
    行完畢釋放後5 年內，復基於施用第一級毒品海洛因之概括
    犯意，自94年10月初某日起至94年11月8 日某時止，在其位
    於彰化縣溪州鄉三圳村莊內巷50號住所，以將海洛因加水混
    合後以注射針筒注射體內之方式，連續施用第一級毒品海洛
    因多次，頻率約每天施用1 次；另基於施用第二級毒品甲基
    安非他命之概括犯意，自94年10月初某日起至同年月9 日上
    午10時許止，在前揭住所，以將甲基安非他命置於玻璃球內
    燒烤產生煙霧而吸食之方式，連續施用第二級毒品甲基安非
    他命3 次。期間內先於94年10月12日下午7 時30分許，為警
    在彰化縣北斗鎮○○路「光和保齡球館」前查獲；又於94年
    11月4 日中午12時15分許，為警在上揭住所再次查獲，並扣
    得其所有，供其施用第一級毒品海洛因犯罪所用之注射針筒
    2 支及塑膠空袋2 個；及於本院審理時主動供出上情。
二、案經彰化縣警察局北斗局報告臺灣彰化地方法院檢察署檢察
    官偵查起訴。
    理    由
一、被告甲○○於準備程序中，先就上揭犯罪事實為有罪之陳述
    ，且所犯係死刑、無期徒刑、最輕本刑為3 年以上有期徒刑
    以外之罪，經本院合議庭依刑事訴訟法第273 條之1 第1 項
    之規定，裁定由法官一人獨任進行簡式審判程序，合先敘明
    。
二、上開犯罪事實，業據被告於本院審理中坦承不諱，且被告於
    前揭時、地獲案後經採其尿液送驗之結果，分別呈甲基安非
    他命及嗎啡陽性反應（按一般施用海洛因者會在其體內代謝
    為嗎啡成分殘留，並經由尿液排出）或嗎啡陽性反應，有彰
    化縣警察局北斗分局委託檢驗尿液代號與真實姓名對照認證
    單2 紙、彰化縣衛生局94年10月31日煙檢字第944603號、94
    年11月14日煙檢字第944891號煙毒尿液檢驗成績書計各1 份
    附卷可稽，並有注射針筒2 支及塑膠空袋2 個扣案可佐。而
    被告前因施用毒品案件，經本院以91年度毒聲字第371 號裁
    定送觀察、勒戒後，認無繼續施用毒品之傾向，已於91年3
    月1 日執行完畢釋放，有臺灣高等法院被告前案紀錄表1 份
    在卷可參，被告於前揭觀察、勒戒執行完畢釋放後5 年內，
    再犯施用毒品犯行，亦堪認定。本案事證已臻明確，被告施
    用第一級毒品海洛因、第二級毒品甲基安非他命犯行堪予認
    定，應依法論科。
三、核被告所為，係犯毒品危害防制條例第10條第1 項、第2 項
    之施用第一、二級毒品罪。其為供己施用而於施用前持有海
    洛因及甲基安非他命之低度行為，各為其施用之高度行為所
    吸收，均不另論罪。又被告先後多次施用第一、二級毒品犯
    行，各屬時間緊接，所犯為構成要件相同之罪名，顯均係基
    於概括犯意反覆為之，應分別依連續犯之規定，論以一罪，
    並均依法加重其刑。其所犯連續施用第一、二級毒品罪二罪
    間，犯意各別，罪名有異，應予分論併罰。被告前開犯罪事
    實中施用海洛因部分，除自94年10月間某日某時起至94年11
    月1 日下午11時許止連續施用海洛因多次之犯行，經檢察官
    提起公訴外，其餘部分之犯行雖未據檢察官提起公訴，惟該
    部分犯行與檢察官起訴經本院論罪部分有連續犯裁判上一罪
    之關係，自為起訴效力所及，應由本院併予審理，附此敘明
    。又查被告曾施用毒品案件，經本院以92年度訴字第1022號
    判處有期徒刑8 月確定，入監執行後已於93年9 月4 日縮刑
    期滿執行完畢，有臺灣高等法院被告前案紀錄表乙紙附卷可
    憑，其受此有期徒刑執行完畢後，5 年以內再犯有期徒刑以
    上之罪，為累犯，均應依法遞予加重其刑。爰審酌被告前因
    施用毒品案件，2 次經法院判刑確定，第一次之判決已於93
    年9 月4 日執行完畢，而最近一次判決則甫於94年9 月22日
    宣判，竟於前案宣判後約10日即復行施用毒品，足見其自制
    能力尚有未足，有接受相當期間監禁教化之必要，以促其及
    早矯正吸毒惡習；惟念及被告犯罪之動機、目的係因施用毒
    品之習性難以戒除，其犯罪手段僅係戕害自己之身心、施用
    毒品次數、時間及犯罪後坦承犯行之態度等一切情狀，分別
    量處如主文所示之刑，並定其應執行之刑，以示懲儆。扣案
    之注射針筒2 支及塑膠空袋2 個，均為被告所有，且係供其
    施用第一級毒品犯罪所用之物，業據被告於本院審理時供明
    在卷，爰依刑法第38條第1 項第2 款之規定宣告沒收之。
據上論斷，應依刑事訴訟法第273 條之1 第1 項、第299 條第1
項前段，毒品危害防制條例第10條第1 項、第2 項，刑法第11條
前段、第56條、第51條第5 款、第47條、第38條第1 項第2 款，
判決如主文。
本案經檢察官鮑慧忠到庭執行職務。
中    華    民    國    95    年    1     月    27    日
                  刑事第一庭    法  官  吳永梁
以上正本證明與原本無異。
如不服本判決，應於判決送達後10日內，向本院提出上訴狀（須
附繕本）。
中    華    民    國    95    年    1     月    27    日
                                書記官  陳美敏
附錄論罪科刑法條全文：
毒品危害防制條例第10條
施用第一級毒品者，處六月以上五年以下有期徒刑。
施用第二級毒品者，處三年以下有期徒刑。


司法院資訊處製作；財團法人民間司法改革基金會備份。
